【裁判字號】    90,交上訴,1558
【裁判日期】    901227
【裁判案由】    公共危險
【裁判全文】
臺灣高等法院臺南分院刑事判決            九十年度交上訴字第一五五八號  慎股
      上  訴  人
      即  被  告  甲  ○  ○
右上訴人因公共危險等案件，不服臺灣嘉義地方法院九十年度交訴字第八八號，中華
民國九十年十月二十三日第一審判決（起訴案號：臺灣嘉義地方法院檢察署九十年度
調偵字第二二四號），提起上訴，本院判決如左：
      主      文
上訴駁回。
      事      實
一、甲○○（原名郭明堂）曾因妨害公務案件，經臺灣嘉義地方法院於民國八十六年
    七月二十一日判處有期徒刑四月確定，於八十六年十二月十二日始執行完畢。詎
    仍不知悔改，復於九十年七月四日中午，在嘉義縣溪口鄉美北村三鄰崙尾九八號
    住處飲酒後，已不能安全駕駛動力交通工具，竟仍於同（四）日下午六時許，駕
    駛車牌號碼ＴＯ─○四○五號自用小客車，沿嘉義縣大林往民雄鄉行駛至嘉義縣
    溪口鄉○○村○○路與民生路口欲左轉時，疏於注意貿然酒後行駛，適有乙○騎
    乘車牌號碼ＬＱＱ─五五二號重機車由其左側直行至上開路口，二車遂發生撞擊
    ，造成乙○受有兩足壓砸傷與扭傷、左足踝扭傷等傷害（過失傷害部分業據撤回
    告訴），復於肇事後逕駕車逃逸。嗣經路人報案，始於同（四）日晚上八時許，
    在嘉義縣溪口鄉美南村九鄰三十號前二○○公處為警查獲，並經送財團法人佛教
    慈濟綜合醫院大林分院抽血測得體內血液酒精濃度值三○四．八九mg＼dL，經換
    算為呼氣所含酒精濃度一．五二mg＼L。
二、案經乙○訴由嘉義縣警察局民雄分局報告臺灣嘉義地方法院檢察署檢察官偵查起
    訴。
      理      由
一、訊據上訴人即被告甲○○對酒後駕車、肇事致告訴人受傷後逃逸等情坦承不諱，
    惟辯稱：當時不知有撞到人云云。經查：
    (一)被告如何於右揭時、地酒後駕車、肇事逃逸等情，業經告訴人乙○指訴明確，
      復有道路交通事故調查報告表一份、肇事車輛照片四幀、刑法第一百八十五條
      之三案件測試觀察紀錄表一份在卷可資佐證。
    (二)又被告於肇事後當日晚上九時四十二分許，經測得其血液中所含酒精濃度達三
      ○四．八九mg＼dL，此有藥物濃度檢測報告一紙在卷足稽（見警訊卷第五頁）
      ，經換算呼氣酒精濃度應為一‧五二mg＼L，是被告已達不能安全駕駛之結果
      乙情，足堪認定。
    (三)再參以被告於警訊、偵查及原審中均一再自白，撞到人後因害怕始開車逃走（
      見原審卷第十四頁、第十七頁，偵查卷第八頁，警訊卷第二頁），告訴人因之
      受有兩足壓砸傷與扭傷、左足踝扭傷等傷害，亦有財團法人嘉義基督教醫院診
      斷證明書一份附卷可稽（見偵查卷第十九頁），被告肇事致人受傷逃逸乙節，
      亦堪認定。
    綜就上情，足徵被告前開辯解，無非事後卸責之詞，委無可採，本件事證明確，
    被告犯行，堪予認定。
二、核被告所為，係犯刑法第一百八十五條之三公共危險罪、及第一百八十五條之四
    肇事逃逸罪。上開二罪間，犯意各別，罪名互異，應予分論併罰。又被告曾因妨
    害公務案件，經臺灣臺中地方法院於八十六年七月二十一日判處有期徒刑四月確
    定，於八十六年十二月十二日始執行完畢，有臺灣嘉義地方法院檢察署刑案資料
    查註紀錄表、臺灣高等法院被告全國前案紀錄表各一份附卷可稽，茲於五年內再
    犯有期徒刑以上之本罪，為累犯，應依刑法第四十七條之規定加重其刑。
三、原審法院適用刑法第一百八十五條之三、第一百八十五條之四、第四十七條、第
    五十一條第五款，審酌被告素行非佳、然駕車肇事後棄受傷之告訴人於不顧，罪
    行甚重，惟犯罪後已與告訴人達成和解，取得告訴人諒解之犯罪後態度，及其他
    一切情狀，量處公共危險罪有期徒刑三月、肇事逃逸罪有期徒刑八月，並定其應
    執行刑為有期徒刑十月，認事用法俱無不合，量刑亦稱妥適，被告上訴意旨謂量
    刑過重，指摘原判決不當，並無可取，為無理由，應予駁回。
據上論結，應依刑事訴訟法第三百六十八條，判決如主文。
本案經檢察官羅清溪到庭執行職務。
中      華      民      國    九十      年      十二    月    二十七    日
                                    臺灣高等法院臺南分院刑事第四庭
                                        審判長法官  陳    義    仲
                                              法官  宋    明    蒼
                                              法官  蔡    崇    義
右正本證明與原本無異。
公共危險部分不得上訴。
肇事逃逸部分如不服本判決，應於判決送達後十日內向本院提出上訴狀，其未敘述理
由者並應於提出上訴狀後十日內向本院補提理由狀（應附繕本)。
                                        法院書記官  陳    明    芬
中      華      民      國    九十      年      十二    月    二十七    日
附錄本案論罪科刑法條全文：
刑法第一百八十五條之三：
服用毒品、麻醉藥品、酒類或其他相類之物，不能安全駕駛動力交通工具而駕駛者，
處一年以下有期徒刑、拘役或三萬元以下罰金。
刑法第一百八十五條之四：
駕駛動力交通工具肇事，致人死傷而逃逸者，處六月以上五年以下有期徒刑。


司法院資訊處製作；財團法人民間司法改革基金會備份。
